---
title: "Dados do Mercado"

output: 
  flexdashboard::flex_dashboard:
    theme: bootstrap
    css: estilo.css
    orientation: rows
    vertical_layout: fill
    social: [ "twitter", "facebook", "linkedin"]
    logo: logo.png
    favicon: favicon.ico
    navbar:
      - { title: "TLON", href: "http://www.tlon.com.br", align: right }
      - { title: "Deseja obter outros dados?", href: "https://www.uqbar.com.br/inteligencia/consultoria/", align: right }
      
---

<head>

<!-- Global site tag (gtag.js) - Google Analytics -->
<script async src="https://www.googletagmanager.com/gtag/js?id=UA-40350107-1"></script>
<script>
  window.dataLayer = window.dataLayer || [];
  function gtag(){dataLayer.push(arguments);}
  gtag('js', new Date());

  gtag('config', 'UA-40350107-1');
</script>

</head>



```{r setup, include=FALSE}
library(flexdashboard)
dados <- read.csv2("dados.csv", encoding="UTF-8", stringsAsFactors=FALSE)

```


Row {data-height=600}
-----------------------------------------------------------------------
### Fundos de Investimento Imobiliário
```{r}
valueBox(value = "FII",icon = "fa-building", color = "#FCAF40", href = "http://www.tlon.com.br/fii")
```

### Patrimônio Líquido da Indústria
```{r}
valueBox(value = paste0("R$ ", dados$Valor[2]), icon = "fa-building", color = "#FCAF40", href = "http://www.tlon.com.br/fii")
```

### Ofertas Registradas em 2020
```{r}
valueBox(value = dados$Valor[3], icon = "fa-building", color = "#FCAF40", href = "http://www.tlon.com.br/fii")
```

### Negociados em 2020
```{r}
valueBox(value = paste0("R$ ", dados$Valor[4]), icon = "fa-building", color = "#FCAF40", href = "http://www.tlon.com.br/fii")
```

### Negócios em 2020
```{r}
valueBox(value = dados$Valor[5], icon = "fa-building", color = "#FCAF40", href = "http://www.tlon.com.br/fii")
```


Row {data-height=600}
-----------------------------------------------------------------------
### Fundos de Investimento em Direitos Creditórios
```{r}
valueBox(value = "FIDC", icon = "fa-file-invoice-dollar", color = "#F27F4B", href = "http://www.tlon.com.br/fidc")
```

### Patrimônio Líquido da Indústria
```{r}
valueBox(value = paste0("R$ ", dados$Valor[7]), icon = "fa-file-invoice-dollar", color = "#F27F4B", href = "http://www.tlon.com.br/fidc")
```

### Fundos Operacionais
```{r}
valueBox(value = dados$Valor[8], icon = "fa-file-invoice-dollar", color = "#F27F4B", href = "http://www.tlon.com.br/fidc")
```

### Emitidos em 2020
```{r}
valueBox(value = paste0("R$ ", dados$Valor[9]), icon = "fa-file-invoice-dollar", color = "#F27F4B", href = "http://www.tlon.com.br/fidc")
```

### De Captação Líquida em 2020
```{r}
valueBox(value = paste0("R$ ", dados$Valor[10]), icon = "fa-file-invoice-dollar", color = "#F27F4B", href = "http://www.tlon.com.br/fidc")
```

Row {data-height=600}
-----------------------------------------------------------------------
### Certificados de Recebíveis Imobiliários
```{r}
valueBox(value = "CRI", icon = "fa-home", color = "#E2595C", href = "http://www.tlon.com.br/cri")
```

### Emitidos em 2020
```{r}
valueBox(value = paste0("R$ ", dados$Valor[12]), icon = "fa-home", color = "#E2595C", href = "http://www.tlon.com.br/cri")
```

### Operações Emitidas em 2020
```{r}
valueBox(value = dados$Valor[13], icon = "fa-home", color = "#E2595C", href = "http://www.tlon.com.br/cri")
```

### De CRI Pulverizados
```{r}
valueBox(value = dados$Valor[14], icon = "fa-home", color = "#E2595C", href = "http://www.tlon.com.br/cri")
```

### De CRI em Estoque
```{r}
valueBox(value = paste0("R$ ", dados$Valor[15]), icon = "fa-home", color = "#E2595C", href = "http://www.tlon.com.br/cri")
```

Row {data-height=600}
-----------------------------------------------------------------------
### Certificados de Recebíveis do Agronegócio
```{r}
valueBox(value = "CRA", icon = "fa-seedling", color = "#34B7B8", href = "http://www.tlon.com.br/cra")
```

### Emitidos em 2020
```{r}
valueBox(value = paste0("R$ ", dados$Valor[17]), icon = "fa-seedling", color = "#34B7B8", href = "http://www.tlon.com.br/cra")
```

### Operações Emitidas em 2020
```{r}
valueBox(value = dados$Valor[18], icon = "fa-seedling", color = "#34B7B8", href = "http://www.tlon.com.br/cra")
```

### Em Ofertas Registradas em 2020
```{r}
valueBox(value = paste0("R$ ", dados$Valor[19]), icon = "fa-seedling", color = "#34B7B8", href = "http://www.tlon.com.br/cra")
```

### De CRA em Estoque
```{r}
valueBox(value = paste0("R$ ", dados$Valor[20]), icon = "fa-seedling", color = "#34B7B8", href = "http://www.tlon.com.br/cra")
```





Row 
-----------------------------------------------------------------------
### Disclaimer {.disclaimer .no-title .no-padding}

Última atualização: `r format(Sys.time(), '%d de %B de %Y')`

`r dados$Valor[21]`. Os valores de FIDC excluem o FIDC Sistema Petrobras NP.

© UQBAR 2020. A distribuição, divulgação, reprodução e/ou utilização de qualquer forma dessas informações é permitida desde que seja divulgada a fonte.